# 账外收入补税实务问题

提问人：苹果宝贝 007 时间：2016-07-12 17:20:37
陈版：
目前在做一个民营企业新三板挂牌项目，企业报告期内涉及到 800 万的账外收入，股东同意补税。与税务局沟通后，专管员同意将14 、 15 年补税金额缴入 16 年，纳入 16 年企业应交税额，这样可以免缴滞纳金。请问该事项对新三板挂牌有负面影响么？我担心报告期内现金流量不匹配，以及已缴税金与收入不匹配。

回答人：chenyiwei
该事项表明以往的经营合规性存在问题，对新三板挂牌应该会有一定影响。但能否成功挂牌本来就是多种因素综合影响的结果，不能过分夸大其中某一因素的决定性作用。